最  高  行  政  法  院  裁  定
                                     100年度裁字第1800號
抗  告  人  詹秀嬌
上列抗告人因與相對人花蓮縣地方稅務局間訴訟救助事件，對於
中華民國100年4月29日臺北高等行政法院100年度救字第37號裁
定，提起抗告，本院裁定如下︰
    主  文
抗告駁回。
抗告訴訟費用由抗告人負擔。
    理  由
一、按抗告法院認抗告為不合法或無理由者，應為駁回抗告之裁
    定。
二、本件原裁定以：本件抗告人聲請訴訟救助，未據提出能即時
    調查之證據，以釋明其無資力支出訴訟費用之主張為真實，
    亦未據提出保證書以代之，其聲請即屬無從准許，乃裁定駁
    回其聲請。
三、抗告意旨略謂：其戶籍在花蓮縣，不在高等行政法院管轄區
    域內，請求有資力之人提出保證書實屬不易；且依行政訴訟
    法第78條規定，訴訟費用由敗訴之當事人負擔，本案未進入
    裁判終結何來勝敗之訴云云。惟按「訴訟費用指裁判費及其
    他進行訴訟之必要費用，由敗訴之當事人負擔。……起訴，
    按件徵收裁判費新臺幣4千元。……」「裁判費除法律別有
    規定外，當事人應預納之，……」「當事人無資力支出訴訟
    費用者，行政法院應依聲請，以裁定准予訴訟救助。但顯無
    勝訴之望者，不在此限。」「聲請人無資力支出訴訟費用之
    事由應釋明之。前項釋明，得由受訴行政法院管轄區域內有
    資力之人出具保證書代之。」行政訴訟法第78條、第100條
    第1項、第101條及第102條第2項、第3項分別定有明文。是
    訴訟費用原則上係由敗訴之當事人負擔，惟在訴訟未確定前
    ，應由聲請法院為該項訴訟行為之當事人預納之，故當事人
    起訴自應預先繳納起訴之訴訟費用。若當事人因無資力繳納
    訴訟費用而聲請訴訟救助者，應提出可使行政法院信其主張
    為真實且能即時調查之證據以釋明之。查抗告人聲請訴訟救
    助，並未提出能即時調查之證據，以釋明其無資力支出訴訟
    費用之主張為真實，亦未提出保證書以代替釋明證據，原裁
    定以其聲請與訴訟救助要件未合，而予駁回，經核並無不合
    。又花蓮縣本屬於原審臺北高等行政法院之管轄區域，上訴
    意旨以其戶籍地花蓮縣未在臺北高等行政法院之管轄區域，
    請求有資力之人提出保證書不易；及訴訟費用應由敗訴之當
    事人負擔，本案尚未終結何來勝敗為由，據以指摘原裁定不
    當，求予廢棄，其抗告難認有理由，應予駁回。
四、據上論結，本件抗告為無理由。依行政訴訟法第104條、民
    事訴訟法第95條、第78條，裁定如主文。
中    華    民    國    100   年    7     月    28    日
                    最高行政法院第三庭
                        審判長法官  黃  璽  君
                              法官  楊  惠  欽
                              法官  吳  東  都
                              法官  陳  金  圍
                              法官  蕭  惠  芳

以  上  正  本  證  明  與  原  本  無  異
中    華    民    國    100   年    7     月    29    日
                              書記官  伍  榮  陞